Atividade de limpeza e tratamento de dados

Problema:
Tratar dados do 'tempo.csv'
Temperatura: -130ºF à 130ºF
Umidade: 0 ~ 100
Jogar: Sim/Não
Tratar valores NAs

```{r}
#Importação do arquivo csv para o data frame
df = read.csv("tempo.csv", sep=";", na.strings="", stringsAsFactor=T)
#Leitura das 6 primeiras linhas
head(df)

#Interpretação dos dados com summary
summary(df)

#Análise do que fazer com os tratamentos de NAs
#Foram encontradas NAs em Vento e Umidade.
#Na questão de Vento que é um valor booleano, substituir pela moda que é FALSO
#Na questão da umidade substituir pela mediana que não incorpora na conta os picos de outliers para o cálculo.
```

Tratamento das NAs na coluna Vento
```{r}
#Verifica a existência de NAs no dataframe denominado df
df[!complete.cases(df), ]

#Substituição dos NAs na coluna Vento pela moda que é FALSO, pois se trata de uma coluna com valores lógicos
df[!df$Vento %in% c("VERDADEIRO","FALSO"), ]$Vento = "FALSO"

#Visualizando para saber se os valores NAs foram retirados
summary(df)
```

Tratamento das NAs na coluna Umidade
```{r}
#Verifica a existência de NAs no dataframe denominado df
df[!complete.cases(df), ]

#Substituição dos NAs na coluna Umidade pela mediana que ignora os outliers contidos nos dados apresentados na coluna com valores numéricos.
umidade_mediana = median(df$Umidade, na.rm=T)
umidade_mediana

#Substituição dos valores NAs da coluna Umidade pelo valor da variável criada para armazenar o cálculo da mediana
df[is.na(df$Umidade), ]$Umidade = umidade_mediana

#Buscar NAs em Umidade para verificar novamente
df[!complete.cases(df$Umidade), ]
```

Tratamento do valor de Outlier na coluna Umidade
```{r}
df$Umidade[df$Umidade >= 2 * sd(df$Umidade)] = umidade_mediana
```


#Verificando o summary novamente das colunas para identificar valores que não estão retratados
```{r}
summary(df)
```

Tratar pico de outlier na temperatura substituindo pelo valor de 2 * desvio padrão
```{r}
#Criando variável que armazena o cálculo do desvio padrão da coluna Temperatura
desvio = sd(df$Temperatura, na.rm=T)
#Criando variável que armazena o cálculo da mediana da coluna Temperatura
mediana = median(df$Temperatura, na.rm=T)

#Visualizando o head do data frame
head(df)

#Substituinto a temperatura da mediana com picos de outliers
df$Temperatura[df$Temperatura >= 2 * desvio] = mediana

#Visualizando se ainda existem valores acima ou iguais ao pico de outliers
df[df$Temperatura >= 2 * desvio, ]$Temperatura

#Visualizando a tabela novamente
head(df)

#Visualização do summary para quartis, média, mediana, mínimo e máximo
summary(df)
```

#Substituido valores NAs pela moda, pela mediana e tratado o arquivo csv por total.


Escrevendo arquivo csv com os dados atualizados e corrigidos.
```{r}
write.csv(df, file="tempo_tratado.csv", row.names=F)
```

Verificando o arquivo criado
```{r}
df2 = read.csv("tempo_tratado.csv", sep=",", na.strings="", stringsAsFactors=T)
df2
```

